臺灣桃園地方法院民事裁定           100年度司家聲字第67號
聲  請  人  林清漢律師即被繼承人陳金順之遺產管理人
上列聲請人因擔任陳金順（亡）之遺產管理人，聲請核定管理報
酬費用，本院裁定如下：
    主  文
聲請人得請求代為管理被繼承人陳金順之遺產報酬費用定為新臺
幣貳萬壹仟玖佰肆拾元。
聲請程序費用新臺幣壹仟元由被繼承人陳金順之遺產負擔。
    理  由
一、本件聲請意旨略以：聲請人前經鈞院以99年度司財管字第23
    號民事裁定選定為被繼承人陳金順之遺產管理人，而被繼承
    人陳金順之財產，業經合作金庫商業銀行股份有限公司查封
    ，經臺灣板橋地方法院以99年度司執字第47027 號執行並經
    拍定在案，拍定金額為新臺幣（下同）200 萬元，此有板橋
    地方法院99年度司執字第47027 號執行命令影本在卷可參。
    次查，依財政部訂頒之代管無人承認繼承遺產作業要點第14
    點第3 、4 項規定，管理報酬，應依民法第1183條規定，聲
    請法院酌定，並請優先分配，其請求標準不得低於孳息收入
    部分十分之三及遺產現值百分之一。代管期間墊付之稅費、
    雇人監管費用、律師暨訴訟費用及其他必要費用，於遺產處
    分時收回歸墊。但經法院執行拍賣者，應併同前項報酬聲請
    優先分配後歸墊。又本件訴訟標的價額200 萬元，百分之一
    為2 萬元（2,000,000 ×1 ﹪＝20,000元），故建請鈞院酌
    定本件為陳金順之遺產管理人之報酬為2 萬元。另聲請人於
    代管期間分別於100 年5 月3 日調閱電子謄本40元，100 年
    5 月13日聲請公示催告裁定聲請費1,000 元，100 年5 月28
    日刊登公示催告登報費900 元，及本件聲請費用1,000 元，
    合計2,940 元（40＋1,000 ＋900 ＝1,940 元），此有收據
    影本4 份在卷可參，以上二項合計22,940元等語，並提出本
    院99年度司財管字23號民事裁定暨確定證明書影本等為證。
二、按遺產管理人得請求報酬，其數額由親屬會議按其勞力及其
    與被繼承人之關係酌定之；被繼承人無親屬會議可資酌定報
    酬數額，遺產管理職務終結前，應依民法第1183條規定，聲
    請法院酌定報酬，其請求標準不得低於孳息收入部分十分之
    三及遺產現值百分之一，財政部訂頒之「代管無人承認繼承
    遺產作業要點」第14點第3 項定有明文。
三、經查本件被繼承人陳金順之法定繼承人均已拋棄繼承，無人
    願意擔任遺產管理人，亦未召開親屬會議以資酌定報酬數額
    ，而被繼承人陳金順所有位於臺北縣新莊市○○段184 地號
    土地、臺北縣新莊市○○○路81巷8 號五樓之建物，均業經
    臺灣板橋地方法院執行拍定在案，拍賣金額計值2,000,000
    元，此有臺灣板橋地方法院執行命令影本在卷可憑。本院審
    酌聲請人所付出之勞力與勞心併參酌財政部上開規定，認聲
    請人代為管理被繼承人陳金順此部分遺產之報酬，以該遺產
    拍定現值百分之一即20,000元為相當。又聲請人另主張其於
    代管遺產期間，因管理遺產而墊付費用有：謄本規費40元、
    登報費900 元、聲請公示催告程序費用1,000 元等，並有各
    該收據在卷可憑，合計1,940 元，此與前項管理報酬合計為
    21,940元，均應予准許。爰核定如主文所示。另本件聲請費
    用1,000 元，非屬已支出之遺產管理人墊付費用一部分，應
    列本件程序費用，併予敘明。
四、依非訟事件法第157 條，裁定如主文。
五、如對本裁定抗告，須於裁定送達後10日之不變期間內，向本
    院提出抗告狀，並繳納抗告費新臺幣1,000元 。
中    華    民    國   100    年    12    月    5     日
                    家事庭    司法事務官  王雯綺
以上正本係照原本作成。